臺灣高等法院刑事裁定
111年度交聲再字第22號
再審聲請人
即受判決人  賴來福


上列再審聲請人即受判決人因過失傷害案件，對於本院110年度
交上易字第252號，中華民國111年1月6日第二審確定判決（第一
審判決案號：臺灣士林地方法院110年度交易字第12號，起訴案
號：臺灣士林地方檢察署109年度偵字第14931號），聲請再審，
本院裁定如下：
    主  文
再審之聲請駁回。 
    理  由
一、再審聲請意旨略以：再審聲請人即受判決人賴來福（下稱聲
    請人）因認本院110年度交上易字第252號判決（下稱原確定
    判決）有發現新事實及有利於被告之證據未予調查之情事，
    故提出事後蒐證之現場照片8張（下稱附證）作為證據，並
    依刑事訴訟法第420條第1項第6款之規定聲請再審，理由如
    下：
　㈠臺北市車輛行車事故鑑定單位為何沒送上監視器畫面而為同
    時鑑定，且鑑定報告所依據之監視器畫面與聲請人所看的不
    同，是否監視器畫面有被以不為人知之專業手法動過手腳？
    因此聲請人請求將監視器畫面送鑑定，雖於上次聲請再審時
    ，承審法官已曾勘驗過該畫面，但仍希望能再勘驗一次。
　㈡證人李建興曾證述其看到告訴人林淑樺（下稱告訴人）係掉
    落在護欄外，與告訴人之說詞完全不同，其中必有一人說謊
    。
　㈢中湖備戰道路之護欄終點為小徑路口，小徑路口寬約11公尺
    ，因護欄終點有個90度彎道（如附證圖Ｃ、Ｄ所示）之路形限
    制，護欄外之小徑上又樹叢高大（如附證小照片所示），且
    告訴人行進方向為下坡路段，因此告訴人於距離護欄終點約
    100公尺處，能看見人、車約不到6公尺（如附證圖Ｇ所示）
    ；於距離護欄終點約不到50公尺處，以180公分以上之人看
    小徑，只剩不到4公尺，且還只能看到機車上之人（如附證
    圖Ｅ、Ｆ所示），依此可知，越接近護欄終點則能見度越少，
    若告訴人要清楚看見聲請人，唯有當聲請人從小徑行駛過護
    欄終點之90度彎道而到中湖備戰道上之時才有可能，然而告
    訴人於本案中稱其見到聲請人機車時距離不到50公尺，卻堅
    持聲請人於小徑上『起駛、未打方向燈、沒查看來車』，顯見
    告訴人之證詞實在不可採信。
　㈣聲請人與告訴人並未相撞，明明另外三個證人與告訴人間之
    距離都比較接近，法院卻為何認定聲請人與告訴人之受傷結
    果有因果關係。告訴人前方有轉彎處，要轉彎就一定得提前
    煞車，車速不可能僅剩25，且因其係在下坡路段自然滑行，
    故車速至少超過25的1倍以上，則本案係因告訴人高速衝下
    來而快速縮短其與聲請人間之距離，告訴人所犯之錯誤不應
    推給當時正巧出現之聲請人。
　㈤案發當時係用陽金公路之監視器來尋找被告車號，再傳呼被
    告到石牌派出所訊問，有需要如此大費周章地用與案發現場
    相隔遙遠地方之監視器來交叉比對車號嗎？
　㈥依據監視器錄影畫面，證人3人於離開畫面前，眼睛均未有往
    內角注意之情形，且於該影片之最後，畫面上方有出現2人
    往畫面下方走，而此2人之表情及動作像是渠等後面有發生
    事故嗎？
　㈦當時有4人以上在現場處理，故聲請人未留下來幫忙，何必因
    此讓路過之聲請人遭受傷害？聲請人受到高傲之冷嘲熱諷，
    還被檢察官誤以為不與告訴人和解而態度不好，並將聲請人
    列為刑者。聲請人願釋出善意，若需要保險的話，其可以幫
    助告訴人。
　㈧法院都不採信聲請人之說詞，僅憑告訴人及證人所述片面內
    容即判處聲請人三個月刑期，實為不對等之不公平作法，聲
    請人深感冤枉與不服，懇請法院能撤銷原確定判決，改諭知
    無罪判決，以維護聲請人之權益。
二、按經法院認無再審理由而以裁定駁回後，不得更以同一原因
    聲請再審，刑事訴訟法第434條第3項已有明文。又法院認為
    聲請再審之程序違背規定者，應以裁定駁回之，刑事訴訟法
    第433條前段亦規定甚明。所謂「同一原因」，係指同一事
    實之原因而言；是否為同一事實之原因，應就重行聲請再審
    之事由暨其提出之證據方法，與已經實體上裁定駁回之先前
    聲請，是否完全相同，予以判斷，若前後二次聲請再審原因
    事實以及其所提出之證據方法相一致者，即屬同一事實之原
    因，自不許其更以同一原因聲請再審（最高法院107年度台
    抗字第1166號號裁定意旨參照）。次按有罪之判決確定後，
    因發現新事實或新證據，單獨或與先前之證據綜合判斷，足
    認受有罪判決之人應受無罪、免訴、免刑或輕於原判決所認
    罪名之判決者，為受判決人之利益，得聲請再審；又上開新
    事實或新證據，指判決確定前已存在或成立而未及調查斟酌
    ，及判決確定後始存在或成立之事實、證據，刑事訴訟法第
    420條第1項第6款及第3項定有明文。是得據為受判決人之利
    益聲請再審之「新事實」、「新證據」，固不以有罪判決確
    定前已存在或成立而未及調查斟酌者為限，其在判決確定後
    始存在或成立之事實、證據，亦屬之；然該事實、證據，仍
    須於單獨觀察，或與先前之證據綜合判斷後，得以合理相信
    其足以動搖原確定之有罪判決，使受有罪判決之人應受無罪
    、免訴、免刑或輕於原判決所認罪名之判決者，始足當之。
    申言之，所謂新事實及新證據，必須具備新規性及確實性之
    要件，其中新規性之要件，採取以該證據是否具有「未判斷
    資料性」而定，與證據之確實性（或稱顯著性），重在證據
    之證明力，應分別以觀。依此原因聲請再審者，應提出具體
    之新事實或新證據，由法院單獨或綜合案內其他有利與不利
    之全部卷證，予以判斷，而非徒就卷內業已存在成立且經調
    查斟酌之證據資料再行爭辯，或對於法院取捨證據之職權行
    使任意指摘，抑或對卷內同一證據之證明力執憑己見徒事爭
    執。是以如提出主張之新事實或新證據，單獨或與先前之證
    據綜合判斷，尚無法對原確定判決所認定之事實產生合理懷
    疑，或不足以動搖原確定判決所認定之事實者，即無准予再
    審之餘地（最高法院111年度台抗字第344號裁定意旨參照）
    。　
三、經查：
　㈠聲請人對本院110年度交上易字第252號第二審確定判決聲請
    再審，雖未附具原判決之繕本，惟審酌刑事訴訟法第429條
    之立法目的，係為確定聲請再審之案件及其範圍，為確保憲
    法第8條所保障之正當法律程序及聲請人再審訴訟權利之行
    使，本院爰依職權調取原確定判決之電腦列印本，不再無益
    贅命聲請人補正(最高法院109年度台抗字第1313號裁定意旨
    參照)，又本件業經通知聲請人到場，並聽取檢察官、聲請
    人之意見（見本院卷第67頁至第69頁），合先敘明。
　㈡原確定判決關於何以認定聲請人成立過失傷害罪，已於理由
    內敘明係依聲請人所供承之內容、告訴人之指述、證人李建
    興之證述、臺北市政府警察局北投分局道路交通事故現場圖
    、道路交通事故調查報告表㈠、㈡、現場暨車輛照片、臺北榮
    民總醫院109年4月19日急字第613號診斷證明書、新光吳火
    獅紀念醫院109年4月30日新乙診字第000000000號診斷證明
    書、臺北市車輛行車事故鑑定會109年10月30日鑑定意見書
    、臺北市車輛行車事故鑑定覆議會110年3月8日覆議意見書
    等各項證據，互為勾稽，分別認定聲請人確有本件過失傷害
    犯行，並就聲請人辯詞何以不足採信，依據卷內資料予以指
    駁及說明，有原確定判決書在卷可考（見本院卷第45頁至第
    54頁），並經本院核閱原確定判決全案卷證無誤。核其論斷
    ，皆為事實審法院職權之適當行使，不悖於經驗法則及論理
    法則，核無違法或不當。
　㈢聲請人雖以前開情詞聲請再審，然查：
　⒈關於聲請意旨㈠至㈡之主張，已據聲請人前於聲請再審提出，
    經本院當庭勘驗監視器錄影畫面光碟，並以111年度交聲再
    字第8號裁定認為主張無理由而駁回，業經本院調取上開裁
    定及卷宗核閱無訛，則其復以同一原因聲請再審，揆諸前揭
    說明，其此部分聲請再審之程序顯然違背法律規定，不合法
    律上程式，且無從補正，應予駁回。
　⒉至聲請意旨㈢至㈣之主張，原確定判決已於理由中說明係依聲
    請人之供述、告訴人之證述及證人李建興之證述互為論證，
    而認定告訴人所述聲請人於起駛進入中湖備戰道路時，未顯
    示方向燈、注意前後左右有無車輛而禮讓行進中之車輛先行
    等之證述為真實可採（見本院卷第48頁至第49頁），另亦說
    明聲請人上述未顯示方向燈、未注意來車之車前狀況並禮讓
    行進中之告訴人先行等之過失行為，已實際影響告訴人之行
    駛動線，致告訴人採取緊急煞車之閃避行為，因而人車倒地
    受傷，故聲請人之過失行為自與告訴人之受傷結果間具備因
    果關係，至於即使告訴人當時亦有未注意車前狀況致駕駛失
    控之過失，然此亦僅為量刑斟酌因素或民事過失責任相抵之
    問題（見本院卷第51頁），則聲請人此部分聲請意旨及關於
    所提附證證據之主張，均僅係持其自行拍攝之現場照片，就
    原確定判決已為說明審酌之事項，依一己之主觀認知重為爭
    執，皆不足以對原確定判決認定之事實（即聲請人有駕駛過
    失而致告訴人受傷）產生合理之懷疑，而得以動搖原確定判
    決所認定事實之確實性，揆諸前開說明，核與刑事訴訟法第
    420條第1項第6款之要件不符；其餘聲請意旨㈤至㈧所指各節
    ，均與判斷本案過失傷害之構成要件事實無涉，顯亦不符合
    刑事訴訟法第420條第1項第6款所規定，得據以聲請再審之
    新事實、新證據，是其此等部分再審之聲請，均為無理由。
　㈣從而，聲請人執前揭事由聲請再審，一部為不合法，一部為
    無理由，均應予以駁回。
據上論斷，應依刑事訴訟法第433條前段、第434條第1項，裁定
如主文。
中　　華　　民　　國　　111 　年　　11　　月　　11　　日
                  刑事第三庭    審判長法　官  張惠立
                                      法　官  張道周
                                      法　官  鄭昱仁
以上正本證明與原本無異。
不得抗告。
                                      書記官  劉靜慧
中　　華　　民　　國　　111 　年　　11　　月　　14　　日